臺灣高等法院刑事判決
110年度上訴字第507號
上  訴  人  
即  被  告  蕭意農
指定辯護人  林盛煌律師（義務辯護）
上  訴  人  
即  被  告  徐嫥璘
選任辯護人  郭明松律師
            陳宜宏律師
上列被告因毒品危害防制條例等案件，不服臺灣新竹地方法院於
中華民國110年1月12日所為109年度訴字第785號第一審判決（起
訴案號：臺灣新竹地方檢察署109年度偵字第6562號、第8277號
、第9662號、第10531號），提起上訴，本院判決如下：
    主  文
壹、蕭意農部分：
原判決關於附表一編號8、9（即轉讓偽藥罪部分）及製造第四級
毒品罪部分均撤銷。
蕭意農犯如附表一編號8、9所示之轉讓偽藥罪，各處如附表一編
號8、9「罪名及宣告刑暨沒收欄」所示之有期徒刑及沒收。又意
圖販賣而持有第四級毒品，處有期徒刑壹年，扣案如附表四編號
21、附表五編號3、4所示之物均沒收。
其他上訴駁回。
上開撤銷改判與上訴駁回部分所處不得易服社會勞動之有期徒刑
部分，應執行有期徒刑伍年陸月；得易服社會勞動之有期徒刑部
分，應執行有期徒刑伍月。
貳、徐嫥璘部分：
上訴駁回。
徐嫥璘緩刑肆年，緩刑期間付保護管束。
    事  實
一、蕭意農及徐嫥璘均明知愷他命、4-甲基甲基卡西酮、3,4-亞
    甲基雙氧苯基乙基胺丁酮、硝西泮係毒品危害防制條例第2
    條第2項第3、4款所列管之第三、四級毒品，不得販賣，蕭
    意農竟意圖營利，基於販賣第三、四級毒品以營利之犯意，
    以其持用之門號0000000000號行動電話為聯絡工具，而於附
    表一編號1至7、10、11所示時間、地點，販賣附表一所示之
    毒品種類、數量、金額予附表一所示之人。徐嫥璘明知蕭意
    農販賣愷他命予附表一編號1至3之人，仍基於幫助販賣第三
    級毒品之犯意，於附表一編號1、2所示時間、地點，使用其
    持用之門號0000000000號手機記事本功能，記錄附表一編號
    1、2之交易對象及金額，以利蕭意農索討毒品欠款；又於附
    表一編號3交易時，以其上開門號行動電話為聯絡工具，接
    聽林惟竣詢問毒品交易進度之電話，以利蕭意農進行後續毒
    品交易。
二、蕭意農明知愷他命同時為藥事法所規範之管制藥品，不得非
    法轉讓，竟基於轉讓偽藥之犯意，於附表一編號8、9所示之
    時間、地點，以如附表一編號8、9所示之數量，無償轉讓愷
    他命給許有為。
三、蕭意農於109年7月21日16時為警查獲前某時，在其位於新竹
    市○區○○街00號住處，將第四級毒品硝西泮及成分不詳之錠
    裝藥丸(未含管制毒品成分)研磨成粉末，並混入咖啡粉或果
    汁粉後，再以扣案如附表五所示包裝袋、離子夾進行分裝、
    封口而成如附表四編號21所示之毒品咖啡包，即基於販賣第
    四級毒品之意圖而持有之。
四、嗣經警於109年6月5日，持搜索票執行搜索，扣得如附表二
    、三所示之物，再於109年7月21日16時許，持臺灣新竹地方
    檢察署(下稱新竹地檢署)檢察官核發之拘票，前往新竹市○
    區○○街00號將蕭意農、徐嫥璘拘提到案，復徵得蕭意農同意
    搜索，扣得如附表四、五所示之物而查獲。
五、案經新竹地檢署檢察官指揮新竹市警察局第二分局報告偵查
    起訴。
    理  由
壹、證據能力部分：
一、本判決下引具傳聞性質之各項供述證據經本院於審判期日調
    查證據時提示並告以要旨後，當事人、辯護人均未於言詞辯
    論終結前就證據能力部分有所異議（見本院卷第160至164頁
    、第381至386頁），本院審酌上開證據資料製作時之外部情
    狀，尚無違法不當及證明力明顯過低之瑕疵，認以之作為證
    據應屬適當，揆諸刑事訴訟法第159條之5規定，應均有證據
    能力。
二、至本件認定事實所引用之非供述證據，並無證據證明係公務
    員違背法定程式所取得，亦查無顯不可信或不得作為證據之
    情事，且經本院於審判期日依法進行證據之調查、辯論，被
    告於訴訟上之程序權即已受保障，亦應有證據能力。
貳、認定犯罪事實所憑之證據及認定之理由：
一、前揭事實，業據被告蕭意農、徐嫥璘於警詢、偵查、原審及
    本院均坦承不諱（蕭意農部分見偵8277號卷一第13至19頁、
    第64至67頁、卷二第59至60頁、第62至63頁、第66頁、第10
    7至108頁；原審聲羈卷第26至28頁；原審訴字卷第34至37頁
    、第86頁、第114至116頁、第407頁；本院卷第158頁、第39
    2頁；徐嫥璘部分見偵8277號卷一第72頁、第94至95頁；原
    審聲羈卷第46至47頁；原審訴字卷第34至37頁、第86頁、第
    407頁；本院卷第158頁、第392頁），核與證人詹立全（見
    偵8277號卷一第160頁正反面、第177至178頁)、陳澤洋（見
    偵9662號卷第31頁反面至第32頁反面；偵8277號卷二第69頁
    ）、黃啟豪(見偵8277號卷一第104至106頁、第176至177頁)
    、王冠廷(見偵8277號卷二第2頁正反面、第20頁正反面)、
    許有為(見偵8277號卷二第23頁、第33頁反面)、鍾世皇(見
    偵8277號卷二第44頁、第53頁正反面)於警詢、偵查中、證
    人林惟竣（見偵8277號卷一第120至122頁、第178至179頁；
    原審訴字卷第408至416頁）於警詢、偵查及原審所為之證述
    內容大致相符，並有新竹市警察局第二分局109年6月5日搜
    索扣押筆錄、扣押物品目錄表暨現場蒐證及扣案物照片、10
    9年7月21日搜索扣押筆錄、扣押物品目錄表暨現場蒐證及扣
    案物照片、徐嫥璘手機記事本列印紀錄、蕭意農與許有為之
    LINE對話紀錄、蕭意農與林惟竣之LINE對話紀錄、徐嫥璘與
    林惟竣之Messenger對話紀錄、林惟竣匯款紀錄、蕭意農中
    國信託商業銀行帳戶(帳號：000000000000號)交易明細等件
    附卷可稽（見偵6562號卷第19至33頁；偵8277號卷二第36至
    42頁、卷一第4至11頁、第44至56頁、第127至130頁），暨
    如附表二至五所示之物扣案可資佐證。其中扣案如附表二、
    四所示之物經送鑑定確含有各該毒品成分等節，亦有如附表
    二、四鑑定結果欄所示之鑑定書在卷可憑，足徵被告二人前
    開任意性之自白與事實相符，堪予採信。
二、蕭意農於原審自承：愷他命一包賺100至200元，咖啡包一包
    賺30元等語（見原審訴字卷第114頁）；徐嫥璘於原審亦供
    稱：想幫蕭意農，他在外面欠錢等語(見原審訴字卷第37頁)
    ，顯然蕭意農如事實欄一所示販賣毒品犯行均有從中賺取價
    差之利益，具有營利意圖，且此亦為徐嫥璘所明知，具有幫
    助販賣之犯意，至為明確。
三、綜上，本案事證明確，被告二人上開犯行，均堪認定，皆應
    依法論科。
參、論罪及刑之減輕事由：　　
一、按行為後法律有變更者，適用行為時之法律，但行為後之法
    律有利於行為人者，適用最有利於行為人之法律，刑法第2
    條第1項定有明文。查被告二人為附表一編號1至3所示之行
    為及蕭意農為附表一編號6至7、10至11所示之行為後，毒品
    危害防制條例第4條、第9條及第17條於109年1月15日經總統
    公布修正，並於同年7月15日施行，經查：
㈠、修正前毒品危害防制條例第4條第3項、第4項原規定：「製造
    、運輸、販賣第三級毒品者，處七年以上有期徒刑，得併科
    新臺幣七百萬元以下罰金；製造、運輸、販賣第四級毒品者
    ，處五年以上十二年以下有期徒刑，得併科新臺幣三百萬元
    以下罰金。」修正後則規定：「製造、運輸、販賣第三級毒
    品者，處七年以上有期徒刑，得併科新臺幣一千萬元以下罰
    金；製造、運輸、販賣第四級毒品者，處五年以上十二年以
    下有期徒刑，得併科新臺幣五百萬元以下罰金。」即將罰金
    刑之法定最高刑度分別自七百萬元及三百萬元提高至一千萬
    元及五百萬元，比較新舊法之結果，修正後上開條例第4條
    第3項、第4項既已提高法定刑度，顯非較有利於被告二人，
    依刑法第2條第1項前段規定，自應適用被告二人行為時即修
    正前毒品危害防制條例第4條第3項、第4項之規定。
㈡、本次修正於第9條增訂第3項：「犯前五條之罪而混合二種以
    上之毒品者，適用其中最高級別毒品之法定刑，並加重其刑
    至二分之一。」被告二人如附表一編號3所示販賣或幫助販
    賣之毒品咖啡包混合第三級、第四級毒品，依修正後之法律
    ，加重其法定刑至二分之一，非有利於被告二人，自應適用
    其等行為時法，即不予適用修正後增訂之毒品危害防制條例
    第9條第3項規定。
㈢、修正前毒品危害防制條例第17條第2項原規定：「犯第四條至
    第八條之罪於偵查及審判中均自白者，減輕其刑。」修正後
    毒品危害防制條例第17條第2項則規定：「犯第四條至第八
    條之罪於偵查及歷次審判中均自白者，減輕其刑。」而增加
    須於「歷次」審判中均自白，始得依該條項減輕之要件。經
    比較新舊法之結果，修正後之法律並未較有利於被告二人，
    依刑法第2條第1項前段規定，即應適用被告二人行為時即修
    正前毒品危害防制條例第17條第2項之規定。
二、論罪部分：
㈠、按愷他命固為毒品危害防制條例第2條第2項第3款規定之第三
    級毒品，亦經衛生福利部公告為管制藥品管理條例第3條第2
    項之第三級管制藥品，而第三級管制藥品之製造或輸入，依
    藥事法第39條之規定，應向中央衛生主管機關申請查驗登記
    ，並經核領藥品許可證後，始得製造或輸入並為醫藥上使用
    ，倘非經核准，不得轉售或轉讓，且藥物之製造，應依藥事
    法第57條之規定辦理。再衛生福利部食品藥物管理署迄今僅
    核准藥品公司輸入愷他命原料藥製藥使用，未曾核准個人輸
    入。國內既僅核准藥品公司輸入愷他命原料藥製藥使用，未
    曾核准個人輸入，且臨床醫療用之愷他命均為注射液形態，
    本案所扣得之愷他命為結晶顆粒，有扣案物品相片及毒品證
    物鑑定分析報告在卷可佐，蕭意農轉讓給許有為施用之愷他
    命既非注射液形態，顯非合法製藥所得，復無從證明係自國
    外非法輸入之禁藥，是蕭意農所轉讓之愷他命，自應屬國內
    違法製造之偽藥。又無論屬毒品危害防制條例所列管之第三
    級毒品，或係衛生福利部明令公告為藥事法所規範之管制藥
    品，均不得非法轉讓，當為蕭意農所知悉，且蕭意農既非向
    藥品公司購入上開愷他命，其對於愷他命係藥事法所規定之
    偽藥，主觀上亦應有所認識，其明知為偽藥而轉讓，自同時
    該當於毒品危害防制條例第8條第3項之轉讓第三級毒品罪及
    藥事法第83條第1項之轉讓偽藥罪，屬同一犯罪行為而同時
    有兩種法律可資處罰之法規競合情形，基於刑事處罰應充分
    評價行為不法內涵之誡命，應採用重法優於輕法之原則，方
    能充分評價行為人犯罪之不法內涵，以維刑罰之公平性，且
    此適用標準明確，無不易判斷而難以運用之問題，亦有利於
    維護法律適用之明確性與安定性，故應依重法優於輕法之原
    則，擇較重之轉讓偽藥罪論處（最高法院109年度台上大第1
    089號裁定意旨參照）。
㈡、核蕭意農就附表一編號1、2、6、7、10、11所為，均係犯修
    正前毒品危害防制條例第4條第3項之販賣第三級毒品罪；就
    附表一編號3所為，係犯修正前毒品危害防制條例第4條第3
    項之販賣第三級毒品罪、同條第4項之販賣第四級毒品罪；
    就附表一編號4、5所為，均係犯（修正後）毒品危害防制條
    例第4條第3項之販賣第三級毒品罪；就附表一編號8、9所為
    ，均係犯藥事法第83條第1項轉讓偽藥罪；就犯罪事實三所
    為，係犯毒品危害防制條例第5條第4項之意圖販賣而持有第
    四級毒品罪。
㈢、核徐嫥璘就附表一編號1、2所為，均係犯刑法第30條第1項前
    段、修正前毒品危害防制條例第4條第3項之幫助販賣第三級
    毒品罪；就附表一編號3所為，則係犯刑法第30條第1項前段
    、修正前毒品危害防制條例第4條第3項之幫助販賣第三級毒
    品罪、同條第4項之幫助販賣第四級毒品罪。
三、罪數部分：
㈠、蕭意農持有第三級毒品純質淨重20公克以上或意圖販賣而持
    有如附表二、附表四編號3、4、5所示第三級毒品、第四級
    毒品之低度行為，應為販賣第三級毒品、第四級毒品之高度
    行為所吸收，不另論罪。至蕭意農附表一編號8、9所示轉讓
    愷他命部分，既已依法規競合原理適用藥事法第83條第1項
    之轉讓偽藥罪，業如前述，而藥事法對於持有偽藥之行為，
    並未設處罰規定，即無轉讓前持有偽藥之低度行為為轉讓禁
    藥行為所吸收不另論罪之問題（亦無證據證明蕭意農所持有
    之愷他命純質淨重達20公克以上）。
㈡、蕭意農就附表一編號3部分，係以一行為同時販賣愷他命及含
    有第三級、第四級毒品成分之咖啡包，而犯前揭二罪，為想
    像競合犯，應從一重論以修正前毒品危害防制條例第4條第3
    項之販賣第三級毒品罪。
㈢、蕭意農所犯如附表一所示之販賣第三級毒品罪、轉讓偽藥罪
    及事實欄三所示之意圖販賣而持有第四級毒品罪，共12罪，
    及徐嫥璘所犯如附表一編號1至3所示之幫助販賣第三級毒品
    罪，犯罪時間有所差距，販賣或轉讓之對象亦多有差異，行
    為明顯可分，皆應分論併罰。
四、徐嫥璘改論幫助犯之說明：
㈠、公訴意旨固認徐嫥璘係與蕭意農共同為附表一編號1至3所示
    販賣第三級毒品之行為，然按正犯、從犯之區別，係以其主
    觀之犯意及客觀之犯行為標準，凡以自己犯罪之意思而參與
    犯罪，無論其所參與者是否犯罪構成要件之行為，皆為正犯
    ；其以幫助他人犯罪之意思而參與犯罪，所參與者又為犯罪
    構成要件以外之行為，則為從犯。而就毒品買賣之時間、地
    點、金額數量之磋商，及毒品之實際交付、收取現款，均屬
    構成販賣毒品罪之重要核心行為，惟若僅係單純轉接電話提
    供交易之聯繫或提供交通等輔助行為，則難認屬販賣毒品罪
    之構成要件行為。
㈡、附表一編號1部分之購毒者詹立全於偵查中結證稱：我是跟蕭
    意農買愷他命，徐嫥璘我不認識，交易時只有看到蕭意農，
    和蕭意農聯絡時也沒有其他人等語(見偵8277號卷一第177、
    178頁)；附表一編號2部分之購毒者陳澤洋於偵查中結證稱
    ：我有跟蕭意農買毒品，聯絡都是蕭意農接的，我去找蕭意
    農時，徐嫥璘幾乎都在等語(見偵8277號卷二第69頁)；證人
    林惟竣於警詢中證稱：我是先用facetime跟蕭意農聯絡後，
    再雙方協議好地點進行交易等語、於偵查中具結證稱：買愷
    他命和毒品咖啡包都是跟蕭意農聯絡，但中間有一度找不到
    蕭意農時，我有打給徐嫥璘，問她好了嗎等語(見偵8277號
    卷一第121頁、第178頁)，於原審審理時結證稱：我小時候
    ，很久以前就認識徐嫥璘，買毒品都是向蕭意農進行購買，
    109年6月1日中午當時徐嫥璘坐在車上沒有說話，毒品就在
    後座上，蕭意農拿給我，我不知道徐嫥璘坐在前座做什麼，
    我都沒有跟徐嫥璘講到話，購買毒品的錢總價格4萬3000元
    ，3萬4000元匯到蕭意農中國信託帳戶，9000元交給蕭意農
    等語(見原審訴字卷第408至413頁)。綜觀上開交易過程，徐
    嫥璘並未參與買賣毒品之種類、數量、價金及交易時間、地
    點等洽談過程，亦未分擔實施交付毒品及收取價金等構成要
    件行為，其就附表一編號1、2之記帳行為，目的僅在幫助蕭
    意農記憶，非買賣毒品之必要或核心行為，就附表一編號3
    部分，依上開林惟竣所證，林惟竣業已與蕭意農談妥毒品交
    易內容，徐嫥璘所參與者，僅係於林惟竣詢問時，代蕭意農
    轉達毒品還沒準備好之意，此等行為顯非屬買賣毒品之重要
    核心行為，即難認其所參與者屬販賣第三級、第四級毒品罪
    之構成要件行為。
㈢、又本案販賣毒品所得蕭意農、徐嫥璘均稱是由蕭意農全數取
    得，未分給徐嫥璘(見原審訴字卷第114頁)，徐嫥璘於原審
    經問及為何販賣毒品時，並答稱：想幫蕭意農，他在外面欠
    錢等語(見原審訴字卷第37頁)，即難認徐嫥璘有實際分受蕭
    意農販賣毒品之利益，無法認定其與蕭意農間有共同販賣毒
    品以營利之犯意聯絡，僅能認其具有幫助販賣毒品之犯意，
    徐嫥璘所參與實施者復為販賣第三級、第四級毒品構成要件
    外之行為，揆諸前揭說明，即難認徐嫥璘就附表一編號1至3
    部分與蕭意農間為共同正犯，應僅構成販賣第三級、第四級
    毒品罪之幫助犯。另販賣毒品罪之幫助犯並不以自己具有營
    利意圖為必要，是本案雖無證據證明徐嫥璘有從中分得價金
    或受有利益，亦不影響其具有幫助販賣第三級、第四級毒品
    犯意之認定，附此敘明。
㈣、此部分公訴意旨認徐嫥璘係犯共同販賣第三級、第四級毒品
    罪，尚有未恰，業經本院論述如前，惟此僅為正犯、從犯之
    行為樣態不同，並非罪名之變更，尚無庸依刑事訴訟法第30
    0條之規定變更起訴法條。
五、事實欄三部分變更起訴法條之說明：
㈠、按刑事法上所謂製造行為，乃指利用各種原、物料予以加工
    ，製作成特定目的之產品。是凡在該特定目的完成前，所採
    取之一切人為措施，均屬之。其著手，當自為該特定目的，
    而於原、物料施加人工之際，即已開始。且由原、物料製造
    成毒品之成品，固有其一定之化學、物理變化及相應之步驟
    ，然製造毒品行為並不以此為限，凡為製造毒品之目的，而
    於原、物料施以人為加工改製，即已著手於製造行為，不以
    原、物料已發生化學或物理變化為限。故將劣質毒品加工提
    高其純度，將液態毒品加工成固態，將粉末狀毒品依所需形
    狀、顏色、劑量加工成錠劑，或使潮濕之毒品乾燥化等，均
    應成立製造毒品罪（最高法院102年度台上字第2477號判決
    要旨參照）。是雖製造毒品固不以原、物料已發生化學或物
    理變化為限，但除製成新毒品外，仍應有提高其純度或加工
    成錠劑、使之乾燥等提升品質之作用為限，非謂一旦對毒品
    有加料行為，即均屬製造毒品之行為。
㈡、本案就事實欄三部分，公訴意旨雖認蕭意農所為構成製造第
    四級毒品罪，惟所指之製造行為，依起訴書犯罪事實欄三所
    載，係認蕭意農「以硝西泮、錠裝成分不詳藥丸(未含管制
    毒品成分為原料)，將上開成份研磨成粉末後，以磅秤進行
    秤重，依硝西泮、不詳藥丸粉末各1公克，再加入一湯匙咖
    啡粉或果汁粉進行混合」，則蕭意農此部分僅有將錠劑研磨
    成粉末便於沖泡施用之行為，及混入其他成分調味之行為，
    其中研磨成粉並未改變毒品之品質，不過施用方式不同而已
    ，混入其他成分，反有可能稀釋毒品成分而降低品質，公訴
    意旨並未舉證證明蕭意農究有何利用一定之化學、物理變化
    及相應之步驟，或以其他方法提高毒品之純度、或使之變化
    等加工程序，倘蕭意農僅單純因應不同施用方式而研磨成粉
    狀，或加入其他非毒品成分使調味稀釋以利施用，猶如海洛
    因粉末加美娜水稀釋後，以利注射一樣，並不涉及物理或化
    學結構變化，亦未改良毒品之純度、品質，或製成新毒品類
    型，自難謂已該當「製造」毒品之要件（最高法院110年度
    台上字第4108號判決意旨參照）。
㈢、準此，蕭意農此部分雖有前述將硝西泮研磨成粉後混入其他
    粉末之行為，但尚無足夠之積極事證證明其所為已達製造程
    度，依罪疑惟有利於被告原則，即難認其此部分所為成立公
    訴意旨所指毒品危害防制條例第4條第4項之製造第四級毒品
    罪。惟因起訴之基本社會事實同一，且經本院當庭告知所犯
    法條（見本院卷第391頁），已無礙蕭意農防禦權及其辯護
    人辯護權之行使，爰就此部分依法變更起訴法條為毒品危害
    防制條例第5條第4項之意圖販賣而持有第四級毒品罪。
六、刑之減輕事由部分：
㈠、徐嫥璘係以幫助之意思，參與販賣第三級毒品構成要件以外
    之行為，為幫助犯，爰依刑法第30條第2項之規定，依正犯
    之刑減輕之。
㈡、鑑於毒品條例第17條第2項減刑規定之立法意旨與自首雷同，
    係將單純科刑事由作為處斷刑上減輕規定，其正當性乃求諸
    於行為人偵、審程序中自白之事實，而非刑罰評價對象之構
    成要件行為，是與罪責成立之關聯性已遠，基於責任個別原
    則，自非不能割裂適用。再佐以藥事法並無與前開減刑規定
    相類似或衝突之規定，基於本質上相同事物應為相同處理之
    法理，及法秩序一致性要求，自應給予該規定之減刑寬典，
    以減少法規範間之衝突與矛盾。從而，行為人轉讓同屬偽藥
    之第三級毒品愷他命，雖依法規競合重法優於輕法之原則，
    擇較重之藥事法第83條第1項轉讓偽藥罪論處，但如行為人
    符合毒品條例第17條第2項減輕其刑規定之要件，仍應適用
    該條項規定減輕其刑（最高法院109年度台上大字第4243號
    裁定意旨參照）。準此，被告二人就本案上開犯行，於偵查
    、原審及本院均自白犯行，業如前述，是蕭意農就附表一編
    號1至3、6至11部分所為犯行，徐嫥璘就附表一編號1至3部
    分所為犯行，即均應依修正前毒品危害防制條例第17條第2 
    項規定減輕其刑，徐嫥璘部分並依法遞減之。蕭意農就附表
    一編號4、5及事實欄三部分於該條項修正施行後所為犯行，
    則均應依現行該條項規定減輕其刑。
㈢、按毒品危害防制條例第17條第1項規定：「犯第4條至第8條、
    第10條或第11條之罪，供出毒品來源，因而查獲其他正犯或
    共犯者，減輕或免除其刑。」其立法旨意在於鼓勵被告或犯
    罪嫌疑人具體提供其毒品上游，擴大追查毒品來源，俾有效
    斷絕毒品之供給，以杜絕毒品泛濫，祇須被告願意供出毒品
    來源之上手，因而查獲其他正犯或共犯者，即可邀減輕或免
    除其刑之寬典。其中所謂「因而查獲」之「查獲」係屬偵查
    機關之權限，而查獲之「屬實」與否，則為法院職權認定之
    事項，應由法院做最後審查並決定其真實性。法院原則上不
    問該被舉發案件進行程度如何，應根據偵查機關已蒐集之證
    據綜合判斷有無「因而查獲」之事實，雖不以檢、警機關之
    偵查進度或結論作為查獲屬實與否之絕對依據，惟為避免被
    告因獲邀上開減免其刑之寬典而無端嫁禍第三人，或未據實
    指陳犯罪情節，致無助於查獲毒品來源而未能達其立法目的
    。倘被告供出毒品來源資訊與其所犯本案無關，或偵查犯罪
    機關無法開啟調查，確實查獲者，法院非不可依據辯論終結
    前警方調查、檢察官對被舉發者所為之不起訴處分，或法院
    諭知無罪判決之結果資為並無「因而查獲」之認定（最高法
    院110年度台上字第5257號判決意旨參照）。本案蕭意農雖
    曾於警詢、偵查中供稱其毒品來源為洪永普、郭家良、葉峻
    宇、蔡旻憲、黃信智、高偉翔等人，然經本院函詢查獲機關
    新竹市警察局第二分局結果，覆稱：洪永普、郭家良、蔡旻
    憲等三人皆經通緝未能到案說明，無法確認是否為蕭意農之
    上游。另郭家良未到案即無法向上追查葉峻宇是否為郭家良
    之上游，黃信智、高偉翔仍在蒐證無法確定其犯行及毒品放
    置位置等語，有上開分局110年4月6日竹市警二分偵字第110
    0008837號函所附偵查佐林慶峰職務報告及同年8月5日本院
    公務電話查詢紀錄表在卷可參（見本院卷第235頁、第323頁
    ），新竹地檢署亦回稱：尚未因蕭意農之供述而查獲毒品來
    源洪永普、郭家良、葉峻宇、蔡旻憲等人，有上開地檢署11
    0年4月8日竹檢永博109偵8277字第1109012258號函附卷可稽
    （見本院卷第239頁），顯已無法期待偵查機關在法院辯論
    終結前依蕭意農所供而破獲（辯護人於110年9月1日亦當庭
    表示撤回此部分調查證據之聲請，見本院卷第338頁）。揆
    諸前揭說明，本案既未因蕭意農之供述而查獲與本案毒品來
    源有關之其他正犯或共犯，自無從適用前揭規定減輕或免除
    其刑，併此敘明。
㈣、按刑法第59條規定之酌量減輕其刑，必須犯罪另有特殊之原
    因與環境，在客觀上足以引起一般同情，認為即使予以宣告
    法定最低度刑，猶嫌過重者，始有其適用。此所謂法定最低
    度刑，固包括法定最低本刑；惟遇有其他法定減輕之事由者
    ，則應係指適用其他法定減輕事由減輕其刑後之最低度刑而
    言。倘被告別有法定減輕事由者，應先適用法定減輕事由減
    輕其刑後，猶認其犯罪之情狀顯可憫恕，即使科以該減輕後
    之最低度刑仍嫌過重者，始得適用刑法第59條規定酌量減輕
    其刑（最高法院100年度台上字第744號判決意旨參照）。本
    案被告二人雖均請求依刑法第59條規定酌減其刑，惟查其等
    所犯販賣或幫助販賣第三級毒品罪，及蕭意農所另犯之意圖
    販賣而持有第四級毒品罪，經依前述修正前後毒品危害防制
    條例第17條第2項規定減輕其刑後，法定最低度刑依序為有
    期徒刑3年6月，有期徒刑6月，徐嫥璘再依幫助犯規定遞減
    其刑後，法定最低刑度為有期徒刑1年9月，較原先之法定最
    低度刑均已大幅降低，顯已無情輕法重之情形，況被告二人
    均知毒品危害國民健康至鉅，為法律所嚴禁，仍多次為上開
    犯行，實難認在客觀上有何足以引起一般人同情而堪予憫恕
    之處，自無從援引刑法第59條規定減輕其刑，於此敘明。
肆、維持部分原判決之理由
一、原審就附表一編號1至7、10至11部分，以被告二人此部分所
    為事證明確，各係犯上開修正前後之販賣第三級毒品罪、幫
    助販賣第三級毒品罪，而適用毒品危害防制條例（修正前後
    ）第4條第3項、第4項、（修正前後）第17條第2項、第19條
    第1項，刑法第11條前段、第2條第1項前段、第30條、第38
    條第1項、第38條之1第1項前段、第3項等規定，並以行為人
    之責任為基礎，審酌被告二人所為助長施用毒品之惡習，戕
    害國民身心健康，間接危害社會治安，實屬不該；惟念及其
    等就本案犯行均坦認不諱，並參酌各次販賣、轉讓之毒品種
    類、數量、犯罪所得，及其等素行、犯罪之動機、目的、手
    段，暨蕭意農自陳為高中畢業之智識程度，在家中幫忙做小
    吃，未婚無子，經濟勉持之家庭狀況，徐嫥璘自陳國中肄業
    之智識程度，從事餐飲服務業，未婚無子，經濟勉持之家庭
    狀況（見原審訴字卷第436頁）等一切情狀，就蕭意農、徐
    嫥璘分別量處如附表一編號1至7、10至11所示「罪名及宣告
    刑暨沒收欄」所示之刑及沒收、追徵，並再衡酌徐嫥璘所犯
    ，均為幫助販賣第三級毒品罪，犯罪手段、模式相當類似，
    可歸責之重複程度較高，兼衡其犯行所涉期間長短、行為次
    數及對象等個別非難評價後，定其應執行刑為有期徒刑2年
    等節，認事用法並無違誤，量刑、所定之應執行刑及沒收、
    追徵之諭知亦屬妥適，應予維持。
二、被告二人上訴意旨請求適用刑法第59條酌減其刑，及蕭意農
    上訴意旨主張有毒品危害防制條例第17條第1項規定適用部
    分，均非可採，業經本院論駁如前，其等此部分上訴為無理
    由。再關於刑之量定，係實體法上賦予法院得為自由裁量之
    事項，倘其未有逾越法律所規定之範圍，或濫用其權限，即
    不得任意指摘為違法。查原審就此部分於量刑時已依刑法第
    57條規定以行為人之責任為基礎，於理由內說明其審酌該條
    所列情狀後之量刑事由，以此部分各次販賣毒品之數量，對
    社會治安及國民健康影響等犯罪情節觀之，本院認原審就被
    告二人此部分所犯各罪所量處之宣告刑及就徐嫥璘部分所定
    之執行刑並未逾越法定裁量範圍，亦無明顯違反罪刑相當原
    則之濫用權限情形，難認有何量刑過重之處，徐嫥璘之執行
    刑部分更已給予相當大之折扣，是被告二人上訴意旨認原判
    決此部分量刑過重，請求從輕量刑部分，亦難認屬有據。綜
    上，被告二人此部分上訴意旨均無理由，皆應予駁回。
三、徐嫥璘前未曾因故意犯罪而受有期徒刑以上之刑之宣告，有
    本院被告前案紀錄表在卷可稽，素行尚可，案發後已坦承犯
    行，犯後態度尚稱良好，本院審酌其係為幫助男友而為本案
    犯行，且未實際獲得利益，情節並非甚重，其因一時失慮致
    罹刑典，且曾因本案經羈押近2月，本院認徐嫥璘再經此罪
    刑之宣告後，當知所警惕，而無再犯之虞，應以暫不執行其
    刑為當，爰依刑法第74條第1項第1款之規定宣告緩刑4年，
    以啟自新。又為使其記取本次教訓及督促建立正確法治觀念
    ，以達戒慎行止、預防再犯之目的，爰再依刑法第93條第1
    項第2款之規定，於緩刑期間付保護管束。
伍、撤銷部分原判決之理由及科刑審酌事項
一、原審認蕭意農就附表一編號8、9及事實欄三部分所為事證明
    確，予以論罪科刑，固非無見，惟查：蕭意農就附表一編號
    8、9所犯轉讓偽藥罪部分應仍有修正前毒品危害防制條例第
    17條第2項偵審自白減刑規定之適用，原判決未予適用，尚
    有未恰。另蕭意農就事實欄三部分所為，應僅構成意圖販賣
    而持有第四級毒品罪，原判決認其此部分所為構成製造第四
    級毒品罪，亦有未當。本院爰就原判決此部分予以撤銷改判
    。
二、本院就上開撤銷部分，爰以行為人之責任為基礎，審酌蕭意
    農為本案犯行前並無前科之素行，其意圖販賣而持有毒品罪
    部分之犯罪之動機、目的在於貪圖不法利益，明知毒品戕害
    人體身心健康甚鉅，猶轉讓偽藥愷他命及意圖販賣毒品牟利
    ，對於國民健康及社會治安之危害不淺，應予非難，兼衡其
    轉讓偽藥之數量非鉅，但意圖販賣而持有之第四級毒品咖啡
    包數量甚多等犯罪情節，犯罪後始終坦承犯行，犯後態度良
    好，暨其高中畢業之智識程度，從事餐飲業，未婚無子女之
    家庭經濟生活狀況（見本院卷第391頁）等一切情狀，量處
    如主文欄蕭意農部分第2項所示之刑，以資懲儆。
三、又原判決就不得易服社會勞動部分所定應執行刑，因其中部
    分罪刑已遭本院撤銷，自亦失其效力，應併予撤銷，另得易
    服社會勞動部分全部遭本院撤銷，該部分所定應執行刑自亦
    失所附麗，即應由本院就上訴駁回部分及撤銷改判部分所處
    之刑另定其應執行之刑。本院爰審酌被告所犯販賣第三級毒
    品罪、意圖販賣而持有第四級毒品罪（以上為不得易服社會
    勞動部分）、轉讓偽藥罪（得易服社會勞動）之犯罪類型相
    近、手段、動機及目的相類，責任非難重複性高，其先後販
    賣毒品、轉讓偽藥犯行對於法益侵害之加重效應，社會對於
    販賣毒品、轉讓偽藥罪處罰之期待等情，整體評價其應受矯
    治之程度，並兼衡責罰相當、刑罰經濟及刑罰邊際效應遞減
    之原則，就得易服社會勞動部分即附表一編號8、9所處之刑
    ，定其應執行刑為有期徒刑5月，其餘不得易服社會勞動部
    分所處之刑，定其應執行刑為有期徒刑5年6月。
四、沒收部分
㈠、扣案如附表四編號21所示之物，係蕭意農所犯事實欄三部分
    意圖販賣而持有之第四級毒品，為違禁物，除鑑定用罄部分
    外，應連同無析離實益之外包裝袋，依刑法第38條第1項規
    定，於其所犯上開罪刑項下宣告沒收。
㈡、扣案如附表五編號3、4所示之包裝袋，離子夾等物為供蕭意
    農犯意圖販賣而持有第四級毒品犯行所用之物，業據其陳明
    在卷（見原審訴字卷第115頁），爰併依毒品危害防制條例
    第19條第1項規定，於蕭意農所犯上開罪刑項下宣告沒收。
據上論斷，應依刑事訴訟法第369條第1項前段、第368條、第364
條、第299條第1項前段、第300條，毒品危害防制條例第5條第4
項、（修正前後）第17條第2項、第19條第1項，刑法第11條前段
、第2條第1項前段、第51條第5款，第38條第1項、第74條第1項
第1款、第93條第1項第2款，判決如主文。
本案經檢察官蔡顯鑫到庭執行職務。
中　　華　　民　　國　　110 　年　　10　　月　　14　　日
                  刑事第二十庭  審判長法　官  王復生
                                      法　官  蕭世昌 
                                      法　官  張紹省
以上正本證明與原本無異。
如不服本判決，應於收受送達後20日內向本院提出上訴書狀，其
未敘述上訴之理由者並得於提起上訴後20日內向本院補提理由書
（均須按他造當事人之人數附繕本）「切勿逕送上級法院」。
                                      書記官  莫佳樺
中　　華　　民　　國　　110 　年　　10　　月　　18　　日
附錄：本案論罪科刑法條全文
修正前毒品危害防制條例第4條第3項
製造、運輸、販賣第三級毒品者，處七年以上有期徒刑，得併科
新臺幣七百萬元以下罰金。

現行毒品危害防制條例第4條第3項、第4項
製造、運輸、販賣第三級毒品者，處七年以上有期徒刑，得併科
新臺幣一千萬元以下罰金。
製造、運輸、販賣第四級毒品者，處五年以上十二年以下有期徒
刑，得併科新臺幣五百萬元以下罰金。
　
毒品危害防制條例第5條
意圖販賣而持有第一級毒品者，處無期徒刑或十年以上有期徒刑
，得併科新臺幣七百萬元以下罰金。
意圖販賣而持有第二級毒品者，處五年以上有期徒刑，得併科新
臺幣五百萬元以下罰金。
意圖販賣而持有第三級毒品者，處三年以上十年以下有期徒刑，
得併科新臺幣三百萬元以下罰金。
意圖販賣而持有第四級毒品或專供製造、施用毒品之器具者，處
一年以上七年以下有期徒刑，得併科新臺幣一百萬元以下罰金。

藥事法第83條第1項
明知為偽藥或禁藥，而販賣、供應、調劑、運送、寄藏、牙保、
轉讓或意圖販賣而陳列者，處七年以下有期徒刑，得併科新臺幣
五千萬元以下罰金。

附表一：
編號 時間 地點 對象 販賣/轉讓毒品種類、數量、金額(新臺幣) 罪名及宣告刑暨沒收 1 109年5月中旬 新竹市中正路福華飯店附近 詹立全 販賣第三級毒品愷他命1公克2000元 蕭意農販賣第三級毒品，處有期徒刑參年陸月。扣案如附表三編號1、附表五編號1、3、4所示之物沒收；未扣案之犯罪所得新臺幣貳仟元沒收，於全部或一部不能沒收或不宜執行沒收時，追徵其價額。  徐嫥璘幫助販賣第三級毒品，處有期徒刑壹年玖月。緩刑肆年，緩刑期間付保護管束。扣案如附表三編號4所示之物沒收。 2 109年5月某日 新竹市○○街00號附近 陳澤洋 販賣第三級毒品愷他命1小包2000元 蕭意農販賣第三級毒品，處有期徒刑參年陸月。扣案如附表三編號1、附表五編號1、3、4所示之物沒收；未扣案之犯罪所得新臺幣貳仟元沒收，於全部或一部不能沒收或不宜執行沒收時，追徵其價額。  徐嫥璘幫助販賣第三級毒品，處有期徒刑壹年玖月。緩刑肆年，緩刑期間付保護管束。扣案如附表三編號4所示之物沒收。 3 109年6月1日 新竹市○區○○路0段00號路旁 林惟竣 販賣第三級毒品愷他命10公克1萬8000元及粉色小惡魔包裝毒品咖啡包(含第三級毒品4-甲基甲基卡西酮、第三級毒品3,4-亞甲基雙氧苯基乙基胺丁酮、第四級毒品硝西泮)100包2萬5000元，共4萬3000元。 蕭意農販賣第三級毒品，處有期徒刑肆年。扣案如附表二、附表四編號3、4、附表三編號1、附表五編號1、3、4所示之物沒收；未扣案之犯罪所得新臺幣肆萬參仟元沒收，於全部或一部不能沒收或不宜執行沒收時，追徵其價額。  徐嫥璘幫助販賣第三級毒品，處有期徒刑壹年拾月。緩刑肆年，緩刑期間付保護管束。扣案如附表三編號4所示之物沒收。 4 109年7月17日3時43分許 新竹市○區○○街00號附近 黃啟豪 販賣第三級毒品愷他命0.5公克850元 蕭意農販賣第三級毒品，處有期徒參年陸月。扣案如附表五所示之物沒收；未扣案之犯罪所得新臺幣捌佰伍拾元沒收，於全部或一部不能沒收或不宜執行沒收時，追徵其價額。 5 109年7月18日23時28分許 新竹市○區○○街00號附近 黃啟豪 販賣第三級毒品愷他命0.5公克850元 蕭意農販賣第三級毒品，處有期徒刑參年陸月。扣案如附表四編號5、附表五之物沒收；未扣案之犯罪所得新臺幣捌佰伍拾元沒收，於全部或一部不能沒收或不宜執行沒收時，追徵其價額。 6 109年2月13日 新竹市○區○○街00號附近 王冠廷 販賣第三級毒品愷他命2公克3000元 蕭意農販賣第三級毒品，處有期徒刑參年柒月。扣案如附表三編號1、附表五編號1、3、4所示之物沒收；未扣案之犯罪所得新臺幣參仟元沒收，於全部或一部不能沒收或不宜執行沒收時，追徵其價額。  7 109年2月27日 新竹市○區○○街00號附近 王冠廷 販賣第三級毒品愷他命4公克5000元 蕭意農販賣第三級毒品，處有期徒刑參年柒月。扣案如附表三編號1、附表五編號1、3、4所示之物沒收；未扣案之犯罪所得新臺幣伍仟元沒收，於全部或一部不能沒收或不宜執行沒收時，追徵其價額。  8 109年4月24日19時許 新竹市○區○○街00號附近 許有為 無償轉讓0.1公克之愷他命 蕭意農轉讓偽藥，處有期徒刑參月。 9 109年5月10日18時 新竹市○區○○街00號附近 許有為 無償轉讓0.1公克之愷他命 蕭意農轉讓偽藥，處有期徒刑參月。 10 109年5月中旬21時 新竹市○區○○街00號附近 鍾世皇 販賣第三級毒品愷他命1小包3000元 蕭意農販賣第三級毒品，處有期徒刑參年柒月。扣案如附表三編號1、附表五編號1、3、4所示之物沒收；未扣案之犯罪所得新臺幣參仟元沒收，於全部或一部不能沒收或不宜執行沒收時，追徵其價額。  11 109年5月底 新竹市○區○○街00號附近 鍾世皇 販賣第三級毒品愷他命1小包3000元 蕭意農販賣第三級毒品，處有期徒刑參年柒月。扣案如附表三編號1、附表五編號1、3、4所示之物沒收；未扣案之犯罪所得新臺幣參仟元沒收，於全部或一部不能沒收或不宜執行沒收時，追徵其價額。  

附表二（109年6月5日扣案物）：
編號 扣案物名稱、數量 鑑定結果 鑑定書所在卷頁 1 編號A1粉紅色包裝咖啡包1包 ㈠驗前毛重3.44公克(包裝重0.98公克)，驗前淨重2.46公克。 ㈡取0.95公克鑑定用罄，餘1.51公克。 ㈢檢出第三級毒品3,4-亞甲基雙氧苯基乙基胺丁酮成分，純度約6%，驗前純質淨重約0.14公克。 內政部警政署刑事警察局109年8月5日刑鑑字第1090061794號鑑定書(偵字第6562號卷第80至81頁) 2 編號B1、B2黑、紅、黃色包裝咖啡包2包 ㈠驗前總毛重8.42公克(包裝總重約2.12公克)，驗前總淨重6.3公克。 ㈡隨機抽取編號B1鑑定，淨重3.34公克，取0.98公克鑑定用罄，餘2.36公克。 ㈢檢出第三級毒品3,4-亞甲基雙氧甲基卡西酮及微量第三級毒品1-(5-氟戊基 　)-3-(1-四甲基環丙基甲醯)吲哆成分。 ㈣3,4-亞甲基雙氧甲基卡西酮純度約3%，推估B1及B2均含3,4-亞甲基雙氧甲基卡西酮驗前總純質淨重約0.18公克。  3 編號C1至C6金色包裝咖啡包6包 ㈠驗前總毛重28.12公克(包裝總重約7.02公克)，驗前總淨重21.1公克。 ㈡隨機抽取編號C4鑑定，淨重3.91公克，取1.35公克鑑定用罄，餘2.56公克。 ㈢檢出第三級毒品3,4-亞甲基雙氧苯基乙基胺丁酮成分及微量第四級毒品硝西泮(耐妥眠)等成分。 ㈣3,4-亞甲基雙氧苯基乙基胺丁酮成分純度約3%，推估C1至C6含3,4-亞甲基雙氧苯基乙基胺丁酮成分驗前總純質淨重約0.63公克 　。  4 編號D1至D16黑色包裝咖啡包16包 ㈠驗前總毛重116.95公克(包裝總重約14.24公克 　)，驗前總淨重102.71公克。 ㈡隨機抽取編號D13鑑定，淨重6.39公克，取1.33公克鑑定用罄，餘5.06公克 　。 ㈢檢出第三級毒品4-甲基甲基卡西酮成分，純度約2 　%，推估D1至D16含4-甲基甲基卡西酮之驗前總純質淨重約2.05公克。  5 編號E1至E100彩虹漩渦包裝咖啡包100包 ㈠驗前總毛重996.41公克( 　包裝總重約86公克)，驗前總淨重910.41公克。 ㈡隨機抽取編號E6鑑定，淨重9.06公克，取1.53公克鑑定用罄，餘7.53公克。 ㈢檢出第三級毒品4-甲基甲基卡西酮及微量第三級毒品3,4-亞甲基雙氧苯基乙基胺丁酮、微量第四級毒品硝西泮(耐妥眠)等成分 　。 ㈣4-甲基甲基卡西酮純度約2%，推估E1至E100均含4-甲基甲基卡西酮之驗前總純質淨重約18.2公克。  6 編號F1至F75藍色迷彩包裝咖啡包75包 ㈠驗前總毛重595.94公克(包裝總重約65.25公克 　)，驗前總淨重530.69公克。 ㈡隨機抽取編號F37鑑定，淨重6.37公克，取1.49公克鑑定用罄，餘4.88公克 　。 ㈢檢出第三級毒品3,4-亞甲基雙氧甲基卡西酮及微量第四級毒品硝西泮(耐妥眠)。 ㈣3,4-亞甲基雙氧甲基卡西酮純度約3%，推估F1至F75均含3,4-亞甲基雙氧甲基卡西酮驗前總純質淨重約15.92公克。  7 白色結晶8包 ㈠定性檢驗結果均為愷他命 　。 ㈡驗餘淨重各為：0.763公克、0.757公克、0.756公克、0.779公克、0.745公克、0.758公克、0.437公克、0.738公克。 台灣尖端先進生技醫藥股份有限公司109年7月3日毒品證物鑑定分析報告8份(偵字第6562號卷第64至79頁) 

附表三（109年6月5日扣案物）：
編號 扣案物名稱 數量 所有人 1 IPhone手機(0000000000) 1支 蕭意農 2 IPhone手機(IMEI：000000000000000) 1支 蕭意農 3 IPhone手機(0000000000) 1支 蕭意農 4 IPhone手機(IMEI：000000000000，門號：0000000000) 1支 徐嫥璘 

附表四（109年7月21日扣案物）：
編號 扣案物名稱、數量 鑑定結果 鑑定書所在卷頁 起訴書編號 1 白色結晶1包  ㈠2-氯-去氯K他命(第三級毒品)。 ㈡毛重30.73公克 　、淨重30.291公克、驗餘淨重30.26公克。  台灣尖端先進生技醫藥股份有限公司109年7月23日毒品證物鑑定分析報告(偵字第9662號卷第107至108頁) 附表三編號1 2 白色結晶1包  ㈠2-氯-去氯K他命(第三級毒品)。 ㈡毛重0.77公克、淨重0.484公克 　、驗餘淨重0.466公克。 台灣尖端先進生技醫藥股份有限公司109年7月23日毒品證物鑑定分析報告(偵字第9662號卷第109至110頁) 附表三編號2 3 BAPE咖啡包33包 ㈠定性檢驗結果為3,4-亞甲基雙氧甲基卡西酮(第三級毒品)。 ㈡取1 包毛重6.089公克、淨重5.187公克、驗餘淨重5.111公克。 台灣尖端先進生技醫藥股份有限公司109年7月22日毒品證物鑑定分析報告(偵字第8277號卷二第80至81頁) 附表三編號4 4 羽毛圖案咖啡包8包  ㈠定性檢驗結果為4-甲基甲基卡西酮(第三級毒品 　)。 ㈡取1包毛重7.508公克、淨重6.571公克、驗餘淨重6.48公克 　。 台灣尖端先進生技醫藥股份有限公司109年7月22日毒品證物鑑定分析報告(偵字第8277號卷二第78至79頁) 附表三編號5  5 白色結晶3包 ㈠愷他命(第三級毒品)。 ㈡取1包毛重87.82公克、淨重85.944公克、驗餘淨重85.78公克。 台灣尖端先進生技醫藥股份有限公司109年7月23日毒品證物鑑定分析報告(偵字第9662號卷第123至124頁) 附表三編號7、11、12 6 白色粉末1包 ㈠氯地西泮(第四級毒品) ㈡毛重4.71公克、淨重4.215公克 　、驗餘淨重4.169公克。 台灣尖端先進生技醫藥股份有限公司109年7月23日毒品證物鑑定分析報告(偵字第9662號卷第125至126頁) 附表三編號8 7 粉色粉末1包  ㈠硝甲西泮(第三級毒品)、依替唑侖(第三級毒品)。 ㈡重2.19公克、淨重1.864公克、驗餘淨重1.819公克。 台灣尖端先進生技醫藥股份有限公司109年7月23日毒品證物鑑定分析報告(偵字第9662號卷第139至140頁) 附表三編號9 8 粉色粉末1包 ㈠3,4-亞甲基雙氧苯基乙基胺丁酮(第三級毒品)。 ㈡毛重2.84公克、淨重2.465公克 　、驗餘淨重2.412公克。 台灣尖端先進生技醫藥股份有限公司109年7月23日毒品證物鑑定分析報告(偵字第9662號卷第137至138頁) 附表三編號10 9 白色粉末2包 ㈠未檢出含法定毒品。 ㈡取1包毛重3.11公克、淨重2.73公克、驗餘淨重2.676公克。 台灣尖端先進生技醫藥股份有限公司109年7月23日毒品證物鑑定分析報告(偵字第9662號卷第119至120頁) 附表三編號13、14  10 褐色粉末2包 ㈠合成大麻(非法定毒品)。 ㈡取1包毛重0.66公克、淨重0.383公克、驗餘淨重0.37公克 　。 台灣尖端先進生技醫藥股份有限公司109年7月23日毒品證物鑑定分析報告(偵字第9662號卷第121至122頁) 附表三編號15、28  11 黃色粉末2包 ㈠氯二甲基卡西酮(第四級毒品)、合成大麻(非法定毒品)。 ㈡取1包毛重0.58公克、淨重0.057公克、驗餘淨重0.013公克。 台灣尖端先進生技醫藥股份有限公司109年7月23日毒品證物鑑定分析報告(偵字第9662號卷第115至116頁) 附表三編號16、17  12 黃色粉末2包 ㈠合成大麻(非法定毒品)。 ㈡取1包毛重45.82公克、淨重44.786公克、驗餘淨重44.742公克。 台灣尖端先進生技醫藥股份有限公司109年7月23日毒品證物鑑定分析報告(偵字第9662號卷第111至112頁) 附表三編號18、19 13 褐色粉末1包 ㈠合成大麻(非法定毒品)。 ㈡毛重30.14公克 　、淨重29.212公克、驗餘淨重29.141公克。 台灣尖端先進生技醫藥股份有限公司109年7月23日毒品證物鑑定分析報告(偵字第9662號卷第113至114頁) 附表三編號20 14 白色粉末1包 ㈠未檢出含法定毒品。 ㈡毛重23.27公克 　、淨重22.267公克、驗餘淨重22.214公克。 台灣尖端先進生技醫藥股份有限公司109年7月23日毒品證物鑑定分析報告(偵字第9662號卷第141至142頁) 附表三編號21 15 黃色粉末1包 ㈠氯二甲基卡西酮(第四級毒品)、合成大麻(非管制毒品)。 ㈡毛重15.77公克 　、淨重15.265公克、驗餘淨重15.233公克。  台灣尖端先進生技醫藥股份有限公司109年7月23日毒品證物鑑定分析報告(偵字第9662號卷第117至118頁) 附表三編號22 16 白色粉末1包 ㈠合成大麻(非管制毒品)。 ㈡毛重2.16公克、淨重1.812公克 　、驗餘淨重1.787公克。 台灣尖端先進生技醫藥股份有限公司109年7月23日毒品證物鑑定分析報告(偵字第9662號卷第133至134頁) 附表三編號23 17 白色粉末1包 ㈠未檢出法定毒品 　。 ㈡毛重6.58公克、淨重5.949公克 　、驗餘淨重5.901公克。  台灣尖端先進生技醫藥股份有限公司109年7月23日毒品證物鑑定分析報告(偵字第9662號卷第127至128頁) 附表三編號24 18 褐色粉末1包 ㈠合成大麻(非法定毒品)。 ㈡毛重2.72公克、淨重2.128公克 　、驗餘淨重2.08公克。 台灣尖端先進生技醫藥股份有限公司109年7月23日毒品證物鑑定分析報告(偵字第9662號卷第129至130頁) 附表三編號25 19 白色粉末1包 ㈠3,4-亞甲基雙氧苯基乙基氨丁酮(第三級毒品)。 ㈡毛重0.68公克、淨重0.469公克 　、驗餘淨重0.436公克。 台灣尖端先進生技醫藥股份有限公司109年7月23日毒品證物鑑定分析報告(偵字第9662號卷第135至136頁) 附表三編號26 20 黃色粉末1包 ㈠3,4-亞甲基雙氧苯基乙基胺丁酮(第三級毒品)、硝甲西泮(第三級毒品)。 ㈡毛重0.49公克、淨重0.09公克、驗餘淨重0.053公克。 台灣尖端先進生技醫藥股份有限公司109年7月23日毒品證物鑑定分析報告(偵字第9662號卷第131至132頁) 附表三編號27 21 LAKING咖啡包785包 ㈠定性檢驗結果為硝西泮(第四級毒品)。 ㈡取1 包毛重3.089公克、淨重1.833公克、驗餘淨重1.769公克。 台灣尖端先進生技醫藥股份有限公司109年7月22日毒品證物鑑定分析報告(偵字第8277號卷二第76至77頁) 附表三編號29 22 橘色藥錠130顆 ㈠未檢出含法定毒品。 ㈡取1顆毛重2.976公克、淨重0.203公克、驗餘淨重0.187公克。 台灣尖端先進生技醫藥股份有限公司109年7月23日毒品證物鑑定分析報告(偵字第9662號卷第105至106頁) 附表三編號32 

附表五（109年7月21日扣案物）：
編號 扣案物名稱 數量 1 磅秤 1台 2 iPhone手機(門號0000000000號) 1支 3 包裝袋 1袋 4 離子夾 1支